臺灣屏東地方法院刑事判決　　　　　　　 94年度訴字第505號
公　訴　人　臺灣屏東地方法院檢察署檢察官
被　　　告　甲○○
上列被告因搶奪案件，經檢察官提起公訴（94年度偵字第967號）
，本院判決如下：
    主  文
甲○○意圖為自己不法之所有，而搶奪他人之動產，累犯，處有
期徒刑壹年。
    事  實
一、甲○○曾因竊盜案件，經本院以92年度簡字第690 號判決有
    期徒刑3 月確定，於93年6 月9 日執行完畢。復因搶奪案件
    ，經本院於93年5 月19日以93年度訴字第70號判處有期徒刑
    6 月確定（93年8 月6 日入監執行，12月17日執行完畢，此
    部分不成累犯）。仍不知悔改，復意圖為自己不法之所有，
    於93年6 月15日11時許，騎乘車號不詳之機車，至屏東縣里
    港鄉○○村○○路62號前，趁丁○○騎乘腳踏車停於上址不
    備之際，自右後方搶奪丁○○車籃內之皮包一只（內有丁○○身分證、駕駛執照、健保卡各一張、金融卡及提款卡共7
    、8 張、行動電話2 支、現金新臺幣1000元），經丁○○伸
    手拉取抵抗，因力氣不敵仍遭搶走，得手後旋騎乘前開機車
    逃逸。
二、案經丁○○訴由屏東縣警察局里港分局報請台灣屏東地方法
    院檢察署檢察官偵查起訴。
    理  由
一、訊據被告甲○○矢口否認上開犯行，辯稱：案發時間其在家
    中，直到下午出門前往田裡工作，做到下午17時許返家後就
    未再出門云云，經查：
(一)、被告於93年6 月15日11時許，騎乘車號不詳之機車，至屏東
    縣里港鄉○○村○○路62號前，趁丁○○騎乘腳踏車停於上
    址不備之際，自右後方搶奪丁○○車籃內之皮包一只，經丁○○伸手拉取抵抗，因力氣不敵仍遭搶走，得手後旋騎乘機
    車離去之事實，業據證人即被害人丁○○於本院審理時證述
    ：「案發當天早上11點多，我要去買早餐，我騎著腳踏車要
    過馬路，我的皮包放在腳踏車置物籃，我要下車時，剛好後
    面一個人靠到我背部，早餐店的老闆娘以為他是我朋友，要
    跟我打招呼，那個人頭彎下，靠著我的背部，從我右後方伸
    手過來拿我皮包，我就自然跟他搶皮包，他跟我搶了大約十
    秒左右，就被他搶走了，他就逆向行駛，剛好當時沒車，他
    就騎機車騎走。他跟我搶的時候，我是側著身體，與他成九
    十度，跟他搶，所以他的臉我看得很清楚。」、「（問：是
    否確定是被告？）我確定，因為被告搶我時，我有面對面掙
    扎。」等語（本院卷第39至第40頁），核與在場目擊之另位
    證人丙○○所證述情節大致相符（本院卷第41至第42頁）。
(二)、被告雖辯稱：其案發時間都在家中，直到下午出門前往田裡
    工作，做到下午17時許返家後就未再出門云云，就此，被告
    之母親乙○○於本院審理時證稱：其當天早上出去買菜，約
    十點多回到家，出去買菜時，被告跟他女友都在樓上，回來
    時，被告的機車仍在家，所以知道被告跟女友仍在樓上，下
    午時其就找被告一起出去田裡工作等語（本院卷第33至第34
    頁），則以證人乙○○所證，其當天早上有外出，並非整個
    早上與被告寸步不離，且其返家時係見被告之機車仍在家裡
    ，所以認被告仍在家中，而本件案發時間為11時許，於該時
    間被告去向如何，證人乙○○並不知悉，故依證人乙○○上
    開所證，無法證明案發當時被告係在家中。另證人即被告之
    大嫂戊○○於本院審理時證稱：當天早上其和先生、兒子都
    在房間裡面，因為房門都鎖起來，不知道其他家人在哪裡等
    語（本院卷第36頁），則證人戊○○當日早上並未親見被告
    行蹤，故亦難以其證詞為有利被告之認定，是被告上開所辯
    ，顯係卸責之詞，不足採信。
(三)、綜上所述，本件事證明確，被告搶奪犯行應足認定。
二、核被告甲○○所為，係犯刑法第325 條第1 項前段之搶奪罪
    。又被告曾因竊盜案件，經本院以92年度簡字第690 號判決
    有期徒刑3 月確定，於93年6 月9 日執行完畢之事實，有臺
    灣高等法院被告前案紀錄表及臺灣屏東地方法院檢察署刑案
    資料查註紀錄表各一份在卷可參，其受有期徒刑之執行完畢
    後，5 年之內再犯有期徒刑以上之本罪，為累犯，應依法加
    重其刑。爰審酌被告前已因搶奪案件，經本院於93年5 月19
    日以93年度訴字第70號判處有期徒刑6 月確定，有臺灣高等
    法院被告前案紀錄表及臺灣屏東地方法院檢察署刑案資料查
    註紀錄表各一份在卷足參，仍不思勤勉工作，搶奪他人財物
    造成被害人恐懼，其素行、犯罪動機、手段，犯罪所得、所
    生危害，及犯後仍否認犯行、態度非佳等一切情狀，量處如
    主文所示之刑。
據上論斷，應依刑事訴訟法第299 條第1 項前段，刑法第325 條
第1項、第47條，判決如主文。
本案經檢察官林吉泉到庭執行職務。
中　　華　　民　　國　　94　　年　　9 　　月　　28　　日
                  刑事第三庭    審判長法  官  楊清安
                                      法  官  楊萬益
                                      法  官  柯雅惠
以上正本證明與原本無異。
如不服本判決應於收受本判決送達後十日內向本院提出上訴書狀，
其未敘述上訴理由者，並得於提起上訴後十日內向本院補提理由
書狀（均須按他造當事人之人數附繕本）「切勿逕送上級法院」
                                書記官  葉祝君
中　　華　　民　　國　　94　　年　　9 　　月　　28　　日
刑法第325條：
意圖為自己或第三人不法之所有，而搶奪他人之動產者，處六月以
上五年以下有期徒刑。
因而致人於死者，處無期徒刑或七年以上有期徒刑，致重傷者，
處三年以上十年以下有期徒刑。
第一項之未遂犯罰之。
